臺灣屏東地方法院刑事判決
111年度交易字第35號
公  訴  人  臺灣屏東地方檢察署檢察官
被      告  潘茂棋



上列被告因公共危險案件，經檢察官提起公訴（110年度偵字第1
2305號），因被告於準備程序就被訴事實為有罪之陳述，經本院
告知簡式審判程序意旨，並聽取當事人之意見後，本院裁定進行
簡式審判程序，判決如下：
    主      文
潘茂棋犯不能安全駕駛動力交通工具罪，累犯，處有期徒刑捌月
。
    事實及理由
一、本件被告潘茂棋所犯係死刑、無期徒刑、最輕本刑為3年以
    上有期徒刑以外之罪，其於準備程序中就前揭被訴事實為有
    罪之陳述，經法官告知簡式審判程序之旨，並聽取其與公訴
    人之意見後，由本院裁定進行簡式審判程序，合先敘明。
二、本院認定被告之犯罪事實及證據，除附件起訴書證據欄部分
    應補充「被告於本院準備及審理程序中之自白」為證據外，
    餘均與檢察官起訴書之記載相符，茲引用之（如附件）。
三、論罪科刑
  ㈠按行為後法律有變更者，適用行為時之法律，但行為後之法
    律有利於行為人者，適用最有利於行為人之法律，刑法第2
    條第1項定有明文。查被告行為後，刑法第185條之3第1項於
    111年1月28日修正公布，且於同年1月30日施行，修正前之
    法定刑為「處2年以下有期徒刑，得併科20萬元以下罰金」
    ，修正後則規定「處3年以下有期徒刑，得併科30萬元以下
    罰金」，經比較新舊法之結果，修正後刑法之規定顯然並未
    較有利於被告，是依刑法第2條第1項前段之規定，自應適用
    被告行為時即修正前刑法第185條之3第1項之規定處斷。是
    核被告所為，係犯修正前刑法第185條之3第1項第1款之不能
    安全駕駛動力交通工具罪。
　㈡又被告前有如附件起訴書犯罪事實欄所載之前案執行紀錄，
    有其臺灣高等法院被告前案紀錄表在卷可參，其於受有期徒
    刑執行完畢後，5年內故意再犯本件有期徒刑以上之罪，為
    累犯，且前案同為酒後駕車之公共危險案件，足見被告對於
    刑罰之反應力顯然薄弱，是參酌大法官釋字第775號解釋意
    旨，依刑法第47條第1項規定加重其刑。
　㈢爰審酌被告明知酒後駕車對其他用路人之生命、身體安全及
    財產具有高度之危險性，竟仍置大眾行車之公共安全於不顧
    ，在飲用酒類後吐氣中所含酒精濃度達每公升0.39毫克之情
    形下，仍貿然騎乘重型機車在道路上行駛，對於道路交通安
    全所生危害非微，殊值非難；暨參酌其犯後坦承之態度，並
    兼衡其自陳為高職畢業之智識程度、現為油漆工，每月收入
    約新臺幣5,000元、未婚，無子女之生活經濟狀況，暨檢察
    官之求刑意見等一切情狀（參本院卷第115頁），量處如主
    文所示之刑，以資懲儆。
四、依刑事訴訟法第273條之1第1項、第299條第1項前段、第310
     條之2、第454條第2項，判決如主文。
五、如不服本判決應於收受判決後20日內向本院提出上訴書狀，
    並應敘述具體理由；其未敘述上訴理由者，應於上訴期間屆
    滿後20日內向本院補提理由書（均須按他造當事人之人數附
    繕本）「切勿逕送上級法院」。
本案經檢察官魏豪勇提起公訴，檢察官曾馨儀到庭執行職務。
中　　華　　民　　國　　111 　年　　4 　　月　　12　　日
                  刑事第六庭    法  官  蕭筠蓉
以上正本證明與原本無異。
如不服本判決應於收受判決後20日內向本院提出上訴書狀，並應
敘述具體理由；其未敘述上訴理由者，應於上訴期間屆滿後20日
內向本院補提理由書（均須按他造當事人之人數附繕本）「切勿
逕送上級法院」。
中　　華　　民　　國　　111 　年　　4 　　月　　12　　日
                                書記官  林依靜
附錄論罪科刑法條
修正前刑法第185條之3第1項第1款：
駕駛動力交通工具而有下列情形之一者，處2年以下有期徒刑，
得併科20萬元以下罰金：
一、吐氣所含酒精濃度達每公升零點二五毫克或血液中酒精濃度
    達百分之零點零五以上。

【附件】
臺灣屏東地方檢察署檢察官起訴書
                                    110年度偵字第12305號
　　被　　　告　潘茂棋　

上列被告因公共危險案件，業經偵查終結，認應提起公訴，茲將
犯罪事實及證據並所犯法條分敘如下：
　　　　犯罪事實
一、潘茂棋前屢犯公共危險案件，經法院判處罪刑確定。於民國
    109年間復因公共危險案件(第7次違犯)，經臺灣屏東地方法
    院以109年度交易字第250號判決判處有期徒刑7月確定，甫
    於110年4月28日執行完畢。詎其猶不知悛悔，於110年12月8
    日18時至20時許，在屏東縣○○鄉○○路000號住處，食用含酒
    精成分之麻油雞後，吐氣所含酒精濃度達每公升0.25毫克以
    上之程度，竟猶基於酒後駕駛動力交通工具之犯意，於翌（
    9）日7時50分許，酒後騎乘車牌號碼000-000號普通重型機
    車上路，於行經屏東縣萬巒鄉萬興路段時遭警攔查，並為警
    發現其滿面通紅且散發酒味，乃於同日8時11分許，測得其
    吐氣所含酒精濃度達每公升0.39毫克，而查悉上情。
二、案經屏東縣政府警察局內埔分局報告偵辦。
　　　　證據並所犯法條
一、前揭犯罪事實，業據被告潘茂棋於警詢及偵查中坦承不諱，
    復有當事人酒精測定紀錄表、屏東縣政府警察局舉發違反道
    路交通管理事件通知單影本、車輛詳細資料報表及員警偵查
    報告附卷可稽，足認被告上開自白與事實相符，其罪嫌應堪
    認定。
二、核被告潘茂棋所為，係犯刑法第185條之3第1項第1款之不能
    安全駕駛動力交通工具罪嫌。又被告有如犯罪事實欄所載之
    論罪科刑執行情形，有卷附之刑案資料查註紀錄表為憑，其
    於受有期徒刑執行完畢後，5年內故意再犯本件有期徒刑以
    上之罪，為累犯，請依刑法第47條第1項規定，加重其刑。
    復請審酌被告屢因不能安全駕駛動力交通工具罪案件，迭經
    法院判決確定並執行完畢，竟不知警惕自省，明知屢有酒後
    駕車造成嚴重傷亡事件經媒體廣為報導，竟無視酒後駕車可
    能造成自己或用路人家破人亡，前已7次犯酒後駕車之公共
    危險犯行，甫執行完畢出監未久，猶第8次再犯本案酒後駕
    車之公共危險犯行，顯見被告罔顧公共危險之法律規定，視
    道路用路人之生命、身體如無物，行徑猶如不定時炸彈，隨
    時可能釀致道路上重大傷亡，足見被告雖前經法院判決卻完
    全未收警惕、教化之效，益徵上開判決之量刑對其顯屬過輕
    ，故而一再挑戰法律，不能發揮刑罰之犯罪預防及矯治作用
    ，已不宜再對被告寬貸等一切情狀，請從重量處被告有期徒
    刑8月以上之刑，以資懲儆，並昭炯誡。
三、依刑事訴訟法第251條第1項提起公訴。
　　此　致
臺灣屏東地方法院
中　　華　　民　　國　 110　　年　　12　　月　　22　　日
　　　　　　　　　　　　　　  檢察官   魏 豪 勇
本件正本證明與原本無異
中　　華　　民　　國　 110　　年　　12　　月　　29　　日
                              書記官   梁 嘉 紋